福建金門地方法院民事裁定
109年度司繼字第136號
聲  請  人  楊佑文  
關  係  人  財政部國有財產署北區分署

法定代理人  郭曉蓉  
上列聲請人聲請選任被繼承人楊金鼎之遺產管理人事件，本院裁
定如下：
    主  文
選任財政部國有財產署北區分署為被繼承人楊金鼎（男，民國0
年0月00日生，生前籍設：金門縣金寧鄉湖埔村7鄰5戶，民國64
年8月28日死亡）之遺產管理人。
准對被繼承人楊金鼎之繼承人為承認繼承之公示催告。
被繼承人楊金鼎之大陸地區以外之繼承人，應於本公示催告最後
揭示於本院公告處、司法院資訊網路之翌日起7個月內向遺產管
理人承認繼承。上述期限屆滿，無繼承人承認繼承時，被繼承人
楊金鼎之遺產，於清償債權，並交付遺贈物後，如有賸餘即歸屬
國庫。
程序費用由被繼承人楊金鼎之遺產負擔。
    理  由
一、按繼承開始時，繼承人之有無不明者，由親屬會議於1個月
    內選定遺產管理人，並將繼承開始及選定遺產管理人之事由
    ，向法院報明；親屬會議依前條規定為報明後，法院應依公
    示催告程序，定6月以上之期限，公告繼承人，命其於期限
    內承認繼承；又無親屬會議或親屬會議未於前條所定期限內
    選定遺產管理人者，利害關係人或檢察官，得聲請法院選任
    遺產管理人，並由法院依前項規定為公示催告，民法第1177
    條、第1178條分別定有明文。
二、本件聲請意旨略以：叔父楊水科於民國49年7月22日死亡時
    ，未婚無子女，父母已殁，留有金門縣○○鄉○○○○○段000地號
    及761-1地號土地應有部分各3分之1之遺產，聲請人之父楊
    金陶(62年5月10殁)及伯父楊金鼎(64年8月28日殁)為楊水科
    之繼承人，公同共有該二筆土地，被繼承人楊金鼎死亡時，
    為離婚無子女，聲請人為辦理土地繼承，爰聲請選任被繼承
    人楊金鼎之遺產管理人等語。
三、經查，聲請人主張之上開事實，業據提出土地登記謄本、戶
    籍資料等件為憑，並經本院向地政局及戶政機關為相關函詢
    ，堪認被繼承人楊金鼎之繼承人有無係不明狀態，且亦無親
    屬會議選定遺產管理人向本院報明，是聲請人現欲就與被繼
    承人楊金鼎共同繼承楊水科之土地為權利行使，自有法律上
    利害關係，得為本件聲請。本院審酌無人承認繼承之遺產，
    於清償債權、交付遺贈物後，如有剩餘，應歸屬國庫，本案
    被繼承人仍有遺產可供處分，且迄今尚無人繼承或主張權益
    ，於公示催告程序後無人承認繼承，倘有剩餘依法即歸屬國
    庫，故有管理實益。又遺產管理人之選任為法院之職權，其
    職務涉及公益性，除應注意遺產處置之公平性外，尚須考量
    其適切性，即應兼顧被選任人對遺產之瞭解程度、處理遺產
    事務之能力與利害關係等因素綜合判斷。從而，本院立於公
    益之考量，認以選任財政部國有財產署北區分署擔任其遺產
    管理人為宜，並依法為承認繼承之公示催告。
四、依家事事件法第127條第4項，裁定如主文。
五、如不服本裁定，應於裁定送達後10日內向本院提出抗告狀，
    並繳納抗告費新台幣1,000元。
中華民國110年9月29日
                  家事庭司法事務官